臺灣高等法院刑事判決　　　　　　　　94年度上訴字第2704號
上　訴　人
即　被　告　乙○○
指定辯護人　本院公設辯護人甲○○
上列上訴人因違反槍砲彈藥刀械管制條例案件，不服臺灣桃園地
方法院94年度訴字第113號，中華民國94年4月22日第一審判決（
起訴案號：臺灣桃園地方法院檢察署93年度偵字第16865 號），
提起上訴，本院判決如下：
    主  文
上訴駁回。
    事  實
一、緣吳政治明知槍砲彈藥刀械管制條例所列槍砲、彈藥，非經
    中央主管機關許可，不得寄藏、持有及意圖販賣而陳列，仍
    於民國93年10月21日上午11時許，在桃園縣中壢市○○路58
    號「智多星電子遊藝場」，自姓名年籍不詳綽號「小白」之
    成年男子處，收受仿SIG SAUER廠半自動手槍製造，更換土
    造金屬槍管改造而成，機械性能良好，可供擊發適用子彈，
    具殺傷力之改造金屬玩具手槍1支（槍枝管制編號000000000
    0號，含彈匣1個），及不具殺傷力之仿GLOCK廠27型半自動
    手槍製造之金屬玩具手槍1支（槍枝管制編號0000000000號
    ，含彈匣1個），並放置在其所駕駛車牌號碼0999－FT自小
    客車內，而自斯時起未經主管機關許可而持有（吳政治部分
    業經台灣桃園地方法院判處有期徒刑一年四月，併科罰金新
    台幣七萬元確定）。嗣吳政治因認不宜在公共場所持有前開
    槍枝，遂於同日下午2時許，駕駛上開自小客車，至乙○○
    暫住之桃園縣中壢市○○○街9號4樓居所，將前述其原持有
    上開槍枝，以報紙包裝後交予乙○○代為保管藏放，言明下
    午即會前來取走。乙○○明知吳政治所交付保管之前揭槍枝
    中，其中一支改造手槍係具有殺傷力之槍枝（即槍枝管制編
    號0000000000號，含彈匣1個），竟自斯時起，未經許可寄
    藏於其桃園縣中壢市○○○街9號4樓居所，並由吳政治逕自
    將該槍枝置於其居所客廳電視櫃抽屜內（寄藏不具殺傷力之
    手槍，並未構成犯罪）。嗣於同日晚間7時許，吳政治在前
    開「智多星電子遊藝場」內，經警方盤查而查獲。同日晚間
    8時40分許，乙○○將前揭槍枝以塑膠袋包裝後攜至中壢市
    ○○○街415號前欲等候吳政治前來取槍時，為警當場查獲
    ，並扣得上開具殺傷力之仿SIG SAUER廠半自動手槍製造之
    改造玩具手槍1支及不具殺傷力之仿GLOCK廠27型半自動手槍
    製造之金屬玩具手槍1支（各含彈匣1個）、吳政治所有用以
    包裝前述槍枝所用之報紙1疊、乙○○所有用以裝放前述槍
    枝之塑膠袋1只，而查悉上情。
二、案經桃園縣政府警察局移送臺灣桃園地方法院檢察署檢察官
    偵查起訴。
    理  由
一、被告乙○○經合法傳喚，無正當理由，並未於審判期日到庭
    陳述，惟經原審訊之被告乙○○，其對吳政治於上揭時、地
    ，將前揭可發射子彈具有殺傷力之仿SIG SAUER廠半自動手
    槍製造之改造玩具手槍1支（槍枝管制編號0000000000號，
    含彈匣1個）連同不具殺傷力之仿GLOCK廠27型半自動手槍製
    造之金屬玩具手槍1支（槍枝管制編號0000000000號）委其
    代為保管藏放，並由吳政治逕自將前開槍枝藏放於其暫住之
    桃園縣中壢市○○○街9號4樓居所客廳電視櫃抽屜內，嗣乙
    ○○、吳政治即陸續於上開時、地分別為警查獲，並扣得前
    述具殺傷力及不具殺傷力之槍枝（含彈匣）等物各情，迭於
    警、偵訊及原審審理時均坦認不諱（見偵查卷第6至8頁、第
    45 、46頁、原審卷附94年4月8日準備程序筆錄、簡式審判
    筆錄），核與證人證人劉惕生於警、偵訊時證述之情節相符
    （見偵查卷第49至52頁），並有現場贓證物照片5幀附卷可
    稽，及前揭槍枝2支、用以包裝前開槍枝所用之報紙1疊、塑
    膠袋1只扣案可佐。而該扣案之槍枝，經送請內政部警政署
    刑事警察局以性能檢驗法鑑驗結果，認送鑑槍枝2支，其中1
    支（槍枝管制編號0000000000號），認係仿SIG SAUER廠半
    自動手槍製造之金屬玩具手槍，更換土造金屬槍管改造而成
    之改造手槍，機械性能良好，可供擊發適用子彈，認具殺傷
    力，另1支（槍枝管制編號0000000000號），認係仿GLOCK廠
    27型半自動手槍製造之金屬玩具手槍，經檢視，槍枝欠缺槍
    機，無法供擊發子彈使用，認不具殺傷力，有內政部警政署
    刑事警察局93年11月24日刑鑑字第0930216282號槍彈鑑定書
    在卷足憑（偵查卷第71至74頁），且有查獲之槍枝照片8幀
    附卷可參。綜上所述，足徵被告前開所為不利於己之自白核
    與事實相符，自可採信。被告事後於原審翻異前詞辯稱：伊
    當時也不想答應吳政治放槍枝，只是答應他把槍枝拿下樓給
    他而已云云，核屬避就之詞，自不足採。從而，被告乙○○
    未經許可，寄藏可發射子彈具有殺傷力之改造槍枝之事證明
    確，犯行堪以認定，應予依法論科。
二、按「寄藏」與「持有」，均係將物置於自己實力支配之下，
    僅寄藏必先有他人之持有行為，而後始為之受寄代藏，故受
    寄人代為保管，其保管之本身，亦屬持有，不過此之持有係
    受寄之當然結果，槍砲彈藥刀械管制條例第11條第4 項及第
    13條第4 項將「持有」及「寄藏」分別為處罰規定，單純之
    「持有」，固不包括「寄藏」，但「寄藏」之受人委託代為
    保管，其保管之「持有」行為係「寄藏」之當然結果，法律
    上自宜僅就「寄藏」行為為包括之評價，不應另就「持有」
    予以論罪（最高法院74年台上字第3400號判例要旨參照）。
    次按被告行為後，槍砲彈藥刀械管制條例業於94年1月26日
    修正公布，並於同年1月28日生效，修正後該條例第8條第4
    項規定為「未經許可，寄藏第四條第一項第一款所稱其他可
    發射金屬或子彈具有殺傷力之各式槍砲者，處三年以上十年
    以下有期徒刑，併科新臺幣七百萬元以下罰金」。並刪除原
    條例第11條之規定，比較修正前第11條第4項規定「未經許
    可，寄藏第四條第一項第一款所稱其他可發射金屬或子彈具
    有殺傷力之各式槍砲者，處一年以上七年以下有期徒刑，併
    科新臺幣七百萬元以下罰金」，以修正前之槍砲彈藥刀械管
    制條例第11條第4項之規定，有利於被告，是依刑法第2條第
    1 項但書之規定，自應適用舊法之規定。核被告乙○○受吳
    政治之託，代為保管藏放上開具殺傷力之改造手槍（槍枝管
    制編號0000000000號），係犯修正前槍砲彈藥刀械管制條例
    第11條第4項之未經許可，寄藏可發射子彈具有殺傷力之槍
    枝罪。被告乙○○受託寄藏改造手槍而持有改造手槍之低度
    行為，為寄藏改造手槍之高度行為所吸收，不另論罪。
三、原審以被告罪證明確，依修正前槍砲彈藥刀械管制條例第11
    條第4項，刑法第11條前段、第2條第1項但書、第42條第2項
    、第38條第1項第1款，罰金罰鍰提高標準條例第2條，現行
    法規所定貨幣折算新台幣條例第2條規定，並審酌被告之素
    行（有卷附台灣高等法院被告前案紀錄表可參）、智識程度
    、犯罪之動機、目的、手段、所寄藏係改造手槍，造成對他
    人之人身安全及社會治安之潛在危險，惟念其寄藏該槍枝時
    間甚短，且未持該槍枝犯案而造成實害，併其犯後大致坦認
    犯行，態度尚佳等一切情狀，處有期徒刑一年，併科罰金新
    臺幣五萬元，並就罰金部分諭知易服勞役之折算標準，另敘
    明扣案之仿SIG SAUER廠半自動手槍製造之金屬玩具手槍，
    更換土造金屬槍管改造而成，可發射子彈具殺傷力之改造手
    槍1枝（槍枝管制編號0000000000號，含彈匣1個），係違禁
    物，應依刑法第38條第1項第1款規定沒收。至扣案之仿GLOC
    K廠27型半自動手槍製造之金屬玩具手槍1枝，並不具殺傷力
    ，已如前述；扣案塑膠袋1只，係被告乙○○所有用以裝放
    前開槍枝所用；扣案報紙1疊，係同案被告吳政治所有用以
    包裝前開槍枝所用，以上物品均與本件被告乙○○所犯寄藏
    可發射子彈具有殺傷力之槍枝罪並無直接關連，又非違禁物
    ，不另為沒收之宣告。經核原判決認事用法，並無不合，量
    刑亦屬妥適。被告未具理由上訴，辯護人則以被告諒係就量
    刑部分不服，請求撤銷改判從輕量處，本院認為均無理由，
    應予駁回。
四、被告經合法傳喚，無正當理由不到庭，爰不待其陳述逕行判
    決。
據上論斷，應依刑事訴訟法第368條、371條，判決如主文。
本案經檢察官呂光華到庭執行職務。
中　　華　　民　　國　　94　　年　　11　　月　25　　　日
　　　　　　　　　刑事第二十庭審判長法　官  陳貽男
　　　　　　　　　　　　　　　　    法　官  許仕楓
　　　　　　　 　 　　　　　　　　　法　官  邱志平
以上正本證明與原本無異。
如不服本判決，應於收受送達後十日內向本院提出上訴書狀，其
未敘述上訴之理由者並得於提起上訴後十日內向本院補提理由書
（均須按他造當事人之人數附繕本）。
                                    書記官  魏汝萍
中　　華　　民　　國　　94　　年　　11　　月　25　　　日
附錄：本案論罪科刑法條全文
修正前槍砲彈藥刀械管制條例第11條
未經許可，製造、販賣或運輸第四條第一項第一款所稱其他可發
射金屬或子彈具有殺傷力之各式槍砲者，處五年以上有期徒刑，
併科新臺幣一千萬元以下罰金。
未經許可，轉讓、出租或出借前項所列槍砲者，處三年以上十年
以下有期徒刑，併科新臺幣七百萬元以下罰金。
意圖供自己或他人犯罪之用，而犯前二項之罪者，處無期徒刑或
七年以上有期徒刑，併科新臺幣一千萬元以下罰金。
未經許可，持有、寄藏或意圖販賣而陳列第一項所列槍砲者，處
一年以上七年以下有期徒刑，併科新臺幣七百萬元以下罰金。
第一項至第三項之未遂犯罰之。
